【裁判字號】    94,訴,1104
【裁判日期】    950125
【裁判案由】    違反毒品危害防制條例
【裁判全文】
臺灣屏東地方法院刑事判決              94年度訴字第1104號
公  訴  人  臺灣屏東地方法院檢察署檢察官
被      告  甲○○
上列被告因違反毒品危害防制條例案件，經檢察官提起公訴（94
年度毒偵字第2121號），因被告就被訴事實為有罪之陳述，經告
知簡式審判程序意旨，並聽取公訴人、被告之意見後，本院合議
庭裁定由受命法官獨任依簡式審判程序審理，判決如下：
    主  文
甲○○連續施用第一級毒品，處有期徒刑壹年貳月，扣案海洛因
玖包含包裝袋（共計淨重捌點捌壹公克、包裝袋重貳點貳公克
）均沒收銷燬之；又連續施用第二級毒品，處有期徒刑壹年，扣
案甲基安非他命壹拾陸包含包裝袋（驗後毛重共計柒拾捌點公
克）均沒收銷燬之。應執行有期徒刑貳年，扣案海洛因玖包含包
裝袋（共計淨重捌點捌壹公克、包裝袋重貳點貳公克）、甲基
安非他命壹拾陸包含包裝袋（驗後毛重共計柒拾捌點公克）均
沒收銷燬之。
    事  實
一、甲○○於民國92年間因施用毒品案件，經依本院92年毒聲字
    第86號裁定送觀察、勒戒，因認無繼續施用毒品之傾向，於
    民國92年2 月10日釋放出所。詎甲○○仍未戒除毒癮，於5
    年內復基於用第一級毒品海洛因與第二級毒品甲基安非他命
    之概括犯意，自94年4 月間某日起至94年8 月9 日晚間10時
    30分許止，在其位於屏東縣內埔鄉○○村○○路41號住處，
    以摻入香菸內吸用之方式、每日2 至3 次之頻率，連續施用
    第一級毒品海洛因多次；另自94年1 月間某起至94年8 月9
    日上午10時許止，在上開同一處所內，藉置入玻璃球內燒烤
    以吸用其煙霧之方式、每日7 至8 次之頻率，連續施用第二
    級毒品甲基安非他命多次。嗣於94年8 月10日凌晨1 時10
    分許，在屏東縣麟洛鄉○○路、民族路口為警查獲，扣得第
    一級毒品海洛因9 包（驗後淨重共計8.81公克，空包裝袋重
    2.23公克）（起訴書另載同時扣得疑為海洛因之白色粉末1
    包，經鑑驗後未發現有毒品成分）、第二級毒品甲基安非他
    命16包（驗後毛重共計78.3公克），經採其尿液送驗結果，
    呈嗎啡、可待因及甲基安非他命陽性反應。
二、案經屏東縣警察局屏東分局報告臺灣屏東地方法院檢察署檢
    察官偵查起訴。
    理  由
一、前揭連續施用第一級毒品海洛因及第二級毒品甲基安非他命
    之犯罪事實，業據被告甲○○於本院審理時自承不諱，並有
    扣案白色粉末10包、白色結晶16包在卷，經分別送法務部調
    查局及高雄醫學大學附設中和紀念醫院鑑驗結果：10包白色
    粉末除其中1 包淨重4.47公克者，經查未發現含法定毒品成
    分外，其餘9 包合計淨重8.81公克則為純度41.91%之海洛因
    粉末；另16包驗後毛重共計78.3公克之白色結晶則均含甲基
    安非他命成分，有法務部調查局94年10月24日調科壹字第
    240003879 號鑑定書、高雄醫學大學附設中和紀念醫院94年
    12月13日編號9412－25號檢驗報告在卷可按。又被告甲○○
    前揭時地為警查獲經採尿送臺灣檢驗科技股份有限公司以氣
    相層析質譜儀法（GC／MS）檢驗結果，呈嗎啡、可待因即海
    洛因經人體吸收之水解代謝物，及甲基安非他命陽性反應，
    有該公司94年8 月26日編號KＺ000000000000號濫用藥物尿液
    檢驗報告附卷。茲上開報告乃鑑定機關本於專業知識及以精
    密儀器測試後所得之結論，自可憑信。被告甲○○自白施用
    海洛因及甲基安非他命，堪信與事實相符。
二、查被告甲○○前於92年間因施用毒品案件，經依本院92年毒
    聲字第86號裁定送觀察、勒戒，因認無繼續施用毒品之傾向
    ，於92年2 月10日釋放出所，有臺灣高等法院被告前案紀錄
    表、臺灣屏東地方法院檢察署刑案資料查註紀錄表、全國施
    用毒品案件紀錄表、受觀察勒戒人毒品及前科紀錄簡列表、
    不起訴處分書各1 份在卷可按，其觀察、勒戒期滿經釋放後
    5 年內，再犯本件施用第一級毒品海洛因、第二級毒品甲基
    安非他命之犯罪事證已臻明確，應依法論科。
三、按海洛因及甲基安非他命分別為毒品危害防制條例第2 條第
    2 項第1 款、第2 款規定之第一級、第二級毒品，除法律另
    有規定者外，不得持有、施用。核被告甲○○所為，係犯毒
    品危害防制條例第10條第1 項之施用第一級毒品罪，及同條
    第2 項之施用第二級毒品罪。其施用前持有海洛因及甲基安
    非他命之低度行為，應各為施用之高度行為所吸收，均不另
    論罪。其先後多次施用海洛因、甲基安非他命之行為，均時
    間緊接，手法相同，並觸犯構成要件相同之罪，顯係基於概
    括犯意反覆為之，為連續犯，均應以一罪論，並各加重其刑
    。被告甲○○所犯上開二罪，犯意各別，行為互異，應分別
    論罪，合併處罰。
四、爰審酌被告甲○○之年齡、品行、智識程度、犯罪手段、對
    於法益侵害之程度，其為68年11月5 日出生、受有國中肄業
    教育程度、現從事服務業之人，有年籍等資料在卷可參，正
    值青春，竟不思進取；又其此前除上述因施用毒品經送觀察
    、勒戒者外，並無任何因犯罪經法院判刑確定之前案紀錄，
    素行尚可；並考量其本件犯罪施用毒品之期間頗長、頻率亦
    屬密集，及扣案毒品之數量，顯係慣用毒品成習，對於社會
    秩序及其個人身心健康之影響非輕，與其犯罪後坦認犯行，
    態度尚可等一切情狀，分別量處如主文所示之刑，並定其應
    執行之刑，以資儆懲。
五、本件查獲時原扣案白色粉末10包，經送法務部調查局鑑驗結
    果，除其中1 包未發現含法定毒品成分，有前引鑑定通知書
    在卷可稽，復不能認定為其他違禁物或與前揭被告犯行有何
    關聯，無庸沒收外，其餘9 包（驗後淨重共計8.81公克，空
    包裝袋重2.23公克）既經鑑定為海洛因，與扣案驗後毛重共
    計78.3公克之甲基安非他命，均為查獲之毒品，其包裝袋依
    常情亦有毒品成分沾黏，難以析離，均應依毒品危害防制條
    例第18條第1 項前段規定，沒收銷燬之。又未扣案而供本件
    施用甲基安非他命犯罪使用之玻璃管，既經被告甲○○供稱
    已於本件查獲前丟棄滅失，依現有卷證復無證據可認其尚存
    在，爰不另為沒收之諭知，附此敘明。
據上論斷，應依刑事訴訟法第273 條之1 第1 項、第299 條第1
項前段，毒品危害防制條例第10條第1 項、第2 項、第18條第1
項前段，刑法第11條、第56條、第51條第5 款，判決如主文。
本案經檢察官鍾仁松到庭執行職務
中    華    民    國    95    年    1     月    25    日
                  刑事第二庭      法  官  陳松檀
以上正本證明與原本無異。
如不服本判決應於收受本判決送達後10日內向本院提出上訴書狀
，其未敘述上訴理由者，並得於提起上訴後10日內向本院補提理
由書狀（均須按他造當事人之人數附繕本）「切勿逕送上級法院
」
中    華    民    國    95    年    1     月    27    日
                                  書記官  魏慧夷
附錄本案論罪科刑法條全文：
毒品危害防制條例第10條
施用第一級毒品者，處 6 月以上 5 年以下有期徒刑。
施用第二級毒品者，處 3 年以下有期徒刑。


司法院資訊處製作；財團法人民間司法改革基金會備份。
